【裁判字號】    92,易,2131
【裁判日期】    920820
【裁判案由】    竊盜
【裁判全文】
臺灣板橋地方法院刑事判決                        九十二年度易字第二一三一號
    公  訴  人  臺灣板橋地方法院檢察署檢察官
    被      告  甲○○
右列被告因竊盜案件，經檢察官提起公訴（九十二年度偵字第一０八三三號），本院
判決如左：
    主  文
甲○○共同踰越安全設備於夜間侵入有人居住之建築物竊盜，處有期徒刑柒月。
    事  實
一、甲○○前曾於民國（下同）九十一年間涉犯竊盜案件，經本院於九十二年一月九
    日以九十一年度易字第二八五四號判決，判處有期徒刑十月，緩刑三年，並經台
    灣高等法院於九十二年四月十五日以九十二年上易字第五三六號判決上訴駁回確
    定在案，詎其猶不知悛悔，於緩刑期間，竟與綽號「長腳」之不詳姓名年籍之成
    年男子，共同基於意圖為自己不法所有之犯意聯絡，駕駛其父葉國山所有車號為
    ＤＸ—７７０６號自小客貨兩用車，於九十二年五月十七日凌晨一時三十分許，
    至台北縣五股鄉○○○路二十號之鐵工廠（該不動產原為自立晚報所有，因拍賣
    由乙○○標得，其內之動產仍為自立晚報所有，委託乙○○管理），逕行踰越該
    工廠之窗戶，進入該工廠內，徒手竊取工廠內之白鐵條二百公斤（約值市價新台
    幣四千元），得手後，正欲離開之際，適為埋伏在外之乙○○及其友人發現上情
    ，甲○○見狀乃駕車逃逸，乙○○隨即記下車號，報警循線查獲甲○○。
二、案經台北縣政府警察局蘆洲分局報請台灣板橋地方法院檢察署檢察官偵查起訴。
    理  由
一、訊據被告甲○○矢口否認有上開竊盜犯行，辯稱：綽號「長腳」之友人當天在路
    上遇到伊，見伊開車，就要伊幫忙去該鐵工廠外面搬運白鐵去賣，伊以為是他工
    作撿拾的云云。經查，右揭事實，業據被害人乙○○指訴歷歷，且證人謝金龍於
    警詢中復證稱：被告甲○○確曾以休旅車載運廢鐵條約二百斤至伊所經營之立堂
    興五金行有限公司來販賣予伊，賣得共約四千元等語（見偵查卷宗之謝金龍警詢
    筆錄），而被告於警詢時亦曾坦認上情不諱，雖被告於檢察官偵查時，先則辯稱
    ：伊以為該鐵條係「長腳」所有云云，嗣又改稱：係「長腳」向其告稱該處有廢
    鐵條可檢云云（見偵查卷宗九十二年五月二十六日及同年六月十日偵訊筆錄），
    而於本院審理時則堅詞否認上情（見本院卷宗九十二年七月二十八日審理筆錄）
    ，然查本件是因被害人乙○○之工廠屢次遭竊，欲藉由埋伏之方式，伺機逮獲偷
    竊者，而當天被害人乙○○於埋伏時，適發現被告甲○○等人，始記下被告使用
    之車輛之車號，報警循線查獲，故案發當晚，被告確有至該工廠乙情，堪以認定
    ，而被告若非欲與綽號「長腳」之人進入廠房內行竊，何須選擇深夜時分，至該
    處搬運鐵條？又何須由窗戶爬入廠房內？足認被告應係與「長腳」之人共同於夜
    間踰越窗戶侵入廠房竊取白鐵條無訛。是被告前揭所辯，無非係臨訟飾卸之詞，
    並不足採信。本件事證明確，被告犯行洵堪認定，應予依法論科。
二、核被告甲○○所為，係犯刑法第三百二十一條第一項第一款、第二款之踰越安全
    設備於夜間侵入有人居住之建築物竊盜罪。被告與綽號「長腳」之不詳姓名年籍
    之成年男子間，有犯意之聯絡及行為之分擔，應論以共同正犯。爰番酌被告於緩
    刑期間更犯本案，且事後猶飾詞圖卸，將罪責推由共犯綽號「長腳」之人獨自承
    擔，益見其並無悔悟心，且為貪圖小利，竟擅自侵入他人建築物內，竊取具有價
    值之財物，非但使被害人無端承受損失及不便，亦破壞社會治安及一般民眾持有
    財產之安全，再參諸其犯罪之手段、所竊取財物之價值及犯罪後態度等一切情狀
    ，量處如主文所示之刑，以示懲儆。
據上論斷，應依刑事訴訟法第四百五十二條、第二百九十九條第一項前段，刑法第三
百二十條第一項、第四十一條第一項前段，罰金罰鍰提高標準條例第一條前段、第二
條，判決如主文。
據上論斷，應依刑事訴訟法第二百九十九條第一項前段，刑法第二十八條、第三百二
十一條第一項第一款、第二款，判決如主文。
本案經檢察官王志超到庭執行職務
中      華      民      國      九十二      年     八     月    二十    日
                                  臺灣板橋地方法院刑事第二庭
                                      法  官  陳  靜  茹
右正本證明與原本無異。
如不服本判決，應於判決送達後十日內，向本院提出上訴狀。
                                      書記官  廖  美  紅
中      華      民      國      九十二      年     八     月    二十五  日
附錄本案論罪科刑法條全文
刑法第三百二十一條
  犯竊盜罪而有左列情形之一者，處六月以上五年以下有期徒刑：
  一、於夜間侵入住宅或有人居住之建築物、船艦或隱匿其內而犯之者。
  二、毀越門扇、牆垣或其他安全設備而犯之者。
  三、攜帶兇器而犯之者。
  四、結夥三人以上而犯之者。
  五、乘火災、水災或其他災害之際而犯之者。
  六、在車站或埠頭而犯之者。
  前項之未遂犯罰之。


司法院資訊處製作；財團法人民間司法改革基金會備份。
